臺灣臺北地方法院刑事判決　　　　　　　95年度易字第1460號
公　訴　人　臺灣臺北地方法院檢察署檢察官
被　　　告　戊○○
選任辯護人　孫志堅律師
上列被告因公共危險等案件，經檢察官提起公訴（95年度調偵字
第254號、95年度偵字第6221號），本院判決如下：
    主  文
戊○○無罪。
    理  由
一公訴意旨略以：被告戊○○係大河環保工程有限公司負責人，
  經營資源回收業務，為從事業務之人。其僱用員工在臺北市○○區○○路四段九十八號旁空地分區進行廢棄物回收作業，明
  知公司員工在外回收而得之噴霧式鋁罐內含易燃液體，倘若瓶
  罐本身有缺口致使內部液體溢漏於外，遇外界引火源時極易引
  發火災，故回收之瓶罐不可任意棄置，且回收前應先將罐內殘
  留液體完全釋放，始得進行回收；依當時情形亦無不能注意之
  情事，竟疏未注意上情，在公司員工於民國九十四年九月中旬
  在外回收大批噴霧式鋁罐後，任由公司員工將鋁罐棄置上開空
  地分類作業區內，且未確實將罐內液體完全釋放，經數日後，
  鋁罐內易燃液體已漏溢至附近地面，於同年月十九日下午四時
  五十五分，因遭遇外界不明引火源，瞬間引發大火，燒燬停放
  附近之車號5G-4448號、369-BF號資源回收車及其他回收機具
  ，致生公共危險。現場適有員工即告訴人己○○、乙○○正在
  進行回收作業，因不及躲避遭火勢波及，致告訴人己○○受有
  臉部、頸部、雙手手臂前臂、前胸、後背、右小腿、右大腿、
  右膝二度至三度燙傷（全身體表面積百分之二十四）、吸入性
  嗆傷，告訴人乙○○受有二度至三度燒傷（佔體表面積百分之
  三十一）、吸入性燒傷之傷害等語，因認被告涉犯刑法第一百
  七十五條第三項失火燒燬住宅、建築物等以外之物罪及第二百
  八十四條第二項前段業務過失傷害罪等罪嫌。
二犯罪事實應依證據認定之，無證據不得認定其犯罪事實不能證
  明被告犯罪者，應諭知無罪之判決，刑事訴訟法第一百五十四
  條、第三百零一條第一項分別定有明文。而告訴人之告訴，係
  以使被告受刑事訴追為目的，是其陳述是否與事實相符，仍應
  調查其他證據以資審認；且認定不利於被告之事實，須依積極
  證據，苟積極證據不足為不利於被告之認定時，即應為有利於
  被告之認定，更不必有何有利之證據，最高法院著有五十二年
  臺上字第一三○○號及三十年上字第八一六號判例可資參照。
  又刑法上之過失，其過失行為與結果間，在客觀上有相當因果
  關係始得成立：所謂相當因果關係，係指依經驗法則，綜合行
  為當時所有一切事實，為客觀之事後審查，認為在一般情形下
  ，有此環境、有此行為之同一條件，均可發生同一之結果者，
  則該條件即為發生結果之相當條件，行為與結果即有相當之因
  果關係。反之，若在一般情形下，有此同一條件存在，而依客
  觀之審查，認為不必皆發生此結果者，則該條件與結果不相當
  ，不過為偶然之事實而已，其行為與結果間即無相當因果關係
  ，最高法院亦著有九十六年度臺上字第六六三號判決可參。
三公訴意旨認被告涉犯刑法第一百七十五條第三項失火燒燬住宅
  、建築物等以外之物及第二百八十四條第二項前段業務過失傷
  害等罪嫌，無非以：(1)被告之自白。(2)告訴人己○○、乙○○
  之證言。(3)證人甲○○之證言。(4)臺北市政府消防局A05I19Q1
  號火災原因調查報告書。(5)臺北市立萬芳醫院診斷證明書等為
  其論據。惟被告否認有失火燒燬住宅、建築物以外之物及業務
  過失傷害等犯行，辯稱：其就本件火災之發生並無過失。公司
  載回之廢棄物中若有可回收之物，司機於分類時，可自行將之
  回收變賣，所得完全歸司機，公司不會過問。該批廢棄物載回
  場區已放置一個多禮拜，其於事發前一天，原交代工務主任丙○○要處理完，但丙○○當日即星期一休假，職務代理人即告
  訴人己○○遂承諾處理。因告訴人己○○與乙○○欲自行變賣
  ，未依指示處理，留至下午而發生本件火災等語。本院認為：
(一)綜觀全卷，被告於偵查中從未自白，公訴意旨竟稱被告已就起
  訴之犯罪事實自白，顯有違誤，合先敘明。其次，本件火災發
  生之原因，依臺北市政府消防局A05I19Q1號火災原因調查報告
  書（下稱報告書）研判結果，認事發地點附近僅大河公司所屬
  臺北市○○區○○路四段九十八號場區內受火燒損，未波及其
  他建築物，該址應為起火戶（現場分布位置詳如附圖，即偵卷
  第二十六頁）。而依現場車號 5G-4448 號車輛（車頭朝北）
  左前側，及車號 396-BF 號車輛（車尾朝北）右後側受火燒損
  情形較嚴重，各回收區物品以靠北側受火燒損情形較嚴重，回
  收區鋼架靠分類作業區（即被害人己○○、乙○○於火災發生
  當時所在位置）一側受燃燒後彎曲變形最為嚴重，顯示火流乃
  自分類作業區向周圍延燒，分類作業區附近為起火處，未發現
  有使用電器，或電源配線經過，排除電器因素致起火燃燒，亦
  無外人侵入縱火跡象。分類作業區地面有許多燒鎔之鋁金屬，
  清理後之地面有受劇烈撞擊之痕跡，並留有許多噴霧式鋁罐，
  其上標示勿接觸火源及勿長時間放置攝氏四十度以上環境之標
  誌，表示鋁罐內灌有一定壓力與可然性氣體，另地面遺留有煙
  蒂，故起火原因不排除作業不慎致起火燃燒之可能（偵卷第十
  三頁至第四十頁）。
(二)證人證言如下：
(1)證人即大河公司之工務主任丙○○於本院審理時結證稱：其於
  九十三年五月到九十五年五月期間在大河公司任職，剛開始做
  機動司機，九十四年五月左右升為領班，負責車輛調度、人員
  調度及工作指派，到九十五年五月公司倒閉。公司載回的可回
  收物品，在火災前一個月左右之前，有工人專門負責分類和市
  場搬運助手，火災前一個月工人離職，就由其與司機負責分類
  。回收物載回來後先放到分類區，隔天或過幾天，量少時請早
  班司機載去固定配合的資源回收場變賣，量多時請回收場廠商
  派車載走，交給回收廠商時，回收廠商會在我們簽收單上簽名
  ，負責載去的司機也要在簽收單上簽名。有請工人時，回收物
  變賣所得三分之一歸公司，三分之二由全部司機及公司人員平
  分，一個月結一次，由其前往項回收廠商收款後，撥入各員工
  薪水內。火災前一個月工人離職後，是請丁○○來收集回收物
  分類，變賣所得全部歸丁○○所有，但須付公司車輛租金，事
  發時，丁○○非大河公司員工，而是是遠大公司的司機，遠大
  公司老闆是戊○○的太太，遠大公司與大河公司都在同一個地
  點作業，使用相同車輛、人員，是同一個作業系統，就大河公
  司而言，丁○○是外包商。載回來的廢棄物，要將易爆、易燃
  物與非易爆、易燃物，鐵罐、鋁罐與保特瓶、紙類等都分別放
  置，易爆、易燃物是載到掩埋場去處理，他們有破碎機，大河
  公司的破碎機專門在破碎過期的牛奶鐵罐，例如液態的小安素
  ，沒有做其他用途。本案爽身噴霧罐由告訴人己○○載回來時
  是一箱一箱的，放在車上準備載去銷燬，沒有像告訴人己○○
  說的噴霧罐被壓破後液體殘留在車內的情形，且隔天就放到塑
  膠桶內，也沒有一直放在車上。每家回收廠收的東西不一樣，
  其先將其中一瓶未破碎的噴霧罐拿給回收廠商看，只有第二殯
  儀館附近那家「鑫欣」的人肯收，說將裡面溶劑清除，塑膠頭
  要拔掉，就有辦法回收。隔幾天後，其用破碎機試驗可否去除
  噴霧罐內溶劑，發現破碎後氣體與溶劑可以排掉，破碎時，水
  會流到地面上，會燃燒的氣體在破碎時，已經釋放掉，事發前
  二、三天將該批噴霧罐倒進破碎機破碎後，用手拔掉塑膠頭，
  準備變賣。載回該批噴霧罐之前或之後，告訴人己○○並未向
  其稱有危險性，但其知道該批噴霧罐有危險性，會氣爆，所以
  先一瓶一瓶試驗，發現沒問題後才一箱一箱倒進去破碎。該批
  噴霧式鋁罐是公司另外標回來要銷燬，不在丁○○處理範圍內
  ，故其與丁○○、柯廷諭、告訴人乙○○、己○○，及檳榔攤
  阿姨都有處理，因為有做就可以分到錢，不用給公司。第一次
  載回的噴霧罐破碎完以後，載去廠商那去賣，廠商說噴霧罐裡
  面有含鐵、塑膠、鋁，成分太多，無法賣出，只收這批，下一
  批不再收購，剩下的就是火災後留在場區的那些，準備銷毀，
  事發前這些瓶罐大部分都已破碎好，並且用垃圾袋打包好，放
  在回收區，沒打包的散落在分類作業區裡（即附圖分類作業區
  ），沒有很多，也沒有堆成像山一樣。第二次去載的噴霧罐，
  都直接放在垃圾車裡送往銷毀掉，沒載回場區。被告在事發前
  一天有交代我要用山貓把這些廢鐵放在垃圾壓縮車內，載去倒
  掉，事發當天告訴人己○○是要負責清理把場地清理乾淨，將
  不要的噴霧罐和廢棄物裝到壓縮車內。場區於分類作業區有二
  支滅火器，鐵桶回收區旁有一支，休息室也有一支、每部車上
  都有一支。這些是事發前一年買回來的，都是新的，沒有請滅
  火器廠商來定期檢查，因為這種滅火器是過期就不能使用了（
  本院九十六年一月二日審判筆錄第十九頁至第二十六頁）等語
  。
(2)證人即曾任大河公司司機之丁○○於本院審理時結證稱：其於
  九十三年起在被告的大河環保公司擔任司機，告訴人己○○與
  乙○○也是司機，司機的工作就是開車去收廢棄物後直接載往
  焚化爐銷毀，焚化爐地點不一定，會換來換去，載回來的都是
  要掩埋或可以回收的。資源回收物載回公司後，經過司機分類
  整理拿去變賣，所得歸司機所有。想多賺些錢的司機，就會去
  做分類，若不想賺錢的就堆在那邊，有人會去分類，通常不會
  擺放超過二天。事發前一天晚上，被告跟包括其在內約五名說
  ，隔天早上要將這些東噴霧罐載去掩埋或是焚化爐，且一般載
  這些東西去掩埋前不用破碎，告訴人二人到了下午卻在工作區
  內破碎爽身噴霧罐，其遂詢問告訴人二人為何要破碎，告訴人
  二人說要多賺一些外快，當時有幫忙將破碎後的罐子撿起來，
  地上還有殘留液體。其所變賣之廢棄鋁罐都是易開罐，不需要
  做任何處理，故未使用過破碎機，但曾看過司機廖志祥及告訴
  人二人使用過。一般廢鋁罐從破碎機上方倒進去，裡面有類似
  齒輪的東西會把罐子打碎，流下液體，破碎機附近有一小條引
  道，液體累積到一定的量，會沿著引道排到污水糟內，流下的
  液體若不是很多，就會聚集地上不流動，所以工作結束後要再
  洗地。廖志祥也是將瓶罐倒下破碎機裡面，只是倒下去的東西
  是過期的牛奶塑膠瓶，破碎後液體流到溝裡，廖志祥處理完後
  有清洗地面。其從未變賣過罐內有壓力，類似髮膠罐或是爽身
  噴霧罐，亦未見過其他司機處理類似物品（本院九十五年十二
  月六日審判筆錄第八頁至第十九頁）等語。
(3)證人即告訴人己○○於本院審理時結證稱：九十四年九月當時
  ，其於大河公司擔任司機，負責載回垃圾及回收物，火災發生
  前一個月之前是司機載回來再負責分類回收物，收回之垃圾放
  在垃圾車裡，回收物另外掛在車子旁邊，回收的東西包括塑膠
  、玻璃、金屬類，經過分類，公司會請廠商來載，在廠商來載
  之前，司機不能自行變賣分類回收物賺外快，分類完就放在一
  格一格的回收區裡，交給公司處理，平日最後一趟運送垃圾回
  公司約下午三點多，準備將垃圾運往焚化場，通常必須工作到
  下午六、七點才能下班。做分類工作時沒有操作破碎機，破碎
  機放在那邊沒在操作，也沒有用過。火災發生前一個月到火災
  發生期間是丁○○負責分類，使用破碎機破碎瓶罐的業務也交
  給丁○○，但同事有時候會幫他做。本案爽身噴霧罐是其與丙○○各駕駛一部收家用垃圾可壓式的垃圾車去桃園平鎮載回，
  該次任務就是載這些爽身噴霧罐，沒有載其他東西，該批噴霧
  罐載回來前就破了，曾向丙○○稱「該批噴霧罐已經在漏瓦斯
  了，還要載回來嗎？」其必須聽從老闆的指示，因此還是載回
  來放在附圖分類作業區，其亦曾向被告稱：「確定要放在那裡
  嗎？」。火災發生前，該批噴霧罐已經放在場區一個禮拜，場
  區有工人負責清理環境，不知道為什麼一個禮拜都沒來處理，
  也不知道是什麼人將噴霧罐破碎，其猜測是丁○○要拿去變賣
  而將之破碎的，因為之前丁○○曾告知，丁○○去詢問回收業
  者噴霧罐可否賣錢，回收廠商說裡面有塑膠，無法分離，回收
  這個物品沒有價值（嗣又改稱是有聽到被告問丁○○那些爽身
  噴霧罐還要不要，丁○○說廠商跟他說沒有價值，所以他不要
  了），所以後來丁○○就沒有處理該批噴霧罐。火災發生當天
  ，廠區專責清掃的工人隨車去收垃圾，其與乙○○會比較早回
  來，因此於前一天答應被告要將堆置爽身噴霧罐的區域清理乾
  淨後載走噴霧罐，火災發生當天遂與告訴人乙○○共同將殘留
  在破碎機裡面的瓶罐拿出來，及用塑膠畚箕把堆在地上已經被
  破碎與未被碎碎的噴霧罐掃起，放到垃圾車內，沒真的使用破
  碎機去破碎，不知道破碎機那時是否在操作狀態。噴霧罐經過
  垃圾車壓縮，有一部分已經碎損，洩漏的液體是在垃圾車裡，
  傾倒出來就會流到地上，平時積在地面的液體無法排除，因為
  排水溝已經阻塞很久，通常會叫廠區工人用抽水機抽到旁邊草
  地上。火災發生前那一段時間，甲○○有到工作區與其等聊天
  ，但未詢問其等在做什麼。靠近污水槽的配電箱當時有運轉，
  離其站立位置約三、四公尺，其看到那邊有火花，就用手擋住
  自己的臉，不清楚是配電箱冒火或附近冒火。其確定場區內只
  有貨櫃屋裡有滅火器，其他地方沒有滅火器。爽身噴霧罐是可
  以回收的物品，但公司是第一次收爽身噴霧罐，只有事發該次
  有看到，平常沒有收過，也沒有在場區看過，其乃第一次處理
  易爆且易然之危險物品，以前從來沒處理過（本院九十六年一
  月二日審判筆錄第三頁至第十六頁）等語。
(4)證人即目擊火災發生之甲○○於本院審理時結證稱：其受雇於
  綠鼎企業股份有限公司施作圍離工程，事發當天乃受被告之委
  託前往距離現場約五十公尺之處施作圍籬，就在調查報告表附
  圖現場右下方最角落，告訴人己○○、乙○○二人在分類作業
  區內破碎機的位置。其抵達現場，過去跟告訴人二人聊一下，
  他們正把一堆像小山一樣的爽身噴霧罐丟到破碎機裡面，且破
  碎機是運轉的狀態，滿地都是液體，因為其看到噴霧罐被丟進
  破碎機壓碎時時，破碎機裡面有波波的聲音，從外觀看起來，
  在破碎機下方有一個馬達用皮帶帶動，裡面結構則不清楚，有
  實際看到液體從破碎機下方流出來，沒有任何管線導引，因為
  破碎的是爽身噴霧罐所以有聞到很香的味道。聊天時有問到告
  訴人二人破碎的目的，他們說想要撿拾鋁罐去賣。其正回去準
  備施工時，就聽到轟的一聲，轉過頭就看到告訴人二人在一片
  火海裡面，其從現場拿起二瓶滅火器衝過去，看到他們二人出
  來，全身都燒焦了，遂趕快滅火，用完二瓶滅火器，又去找了
  二瓶來滅，發現已經開始爆炸，火勢非其所能控制，就躲在現
  場那部較小的車後面，現場很清楚就可以看到滅火器，在車子
  右前方及破碎機附近，都是可以使用的，拿了四瓶沒有滅火後
  ，就開始爆炸，其遂躲起來，沒注意有無其他滅火器，爆炸現
  場其與告訴人二人共三人，只有其一人在救火，沒有其他人幫
  忙（本院九十五年十二月六日審判筆錄第三頁至第七頁）等語
  。
(5)綜合證人丁○○、丙○○前述證言，及證人己○○在受雇大河
  公司擔任司機之六個月期間內，從未回收過噴霧式鋁罐，其處
  理回收物時僅依紙類、塑膠類、金屬類分別放置，證人丁○○
  任職大河公司約二年期間內，僅變賣一般鋁罐與鐵罐，從未變
  賣過噴霧式鋁罐，事發前亦從未看過其他司機變賣此類物品之
  情，以及證人丙○○所證稱司機載回之回收物需區別易爆易燃
  物及非易爆易燃物，分別放置，非易爆易燃物依紙類、寶特瓶
  等類別置於各回收區，易爆易燃物載到掩埋場，由掩埋場使用
  可破碎此類物品之破碎機破碎後掩埋，大河公司之破碎機專用
  於破碎過期之牛奶鐵罐等語，參以調查報告表附圖所示大河公
  司回收場區內僅設木桌椅回收區、紙箱回收區、塑膠容器回收
  區、鐵桶回收區等四區，並無存放噴霧式鋁罐此類易爆易燃物
  品之處等情，足認大河公司經營之業務為一般廢棄物處理，包
  括運送資源垃圾以外無法回收之一般廢棄物前往掩埋場掩埋，
  或送往焚化場焚毀，及與所屬司機按比例分配司機整理資源垃
  圾後變賣所得。回收物品有內無灌加壓力與氣體之鋁罐、鐵罐
  、塑膠瓶，及紙箱、木材等物，該公司並備有破碎機以破碎前
  述鋁罐、鐵罐、塑膠瓶等物，但無破碎噴霧式鋁罐專用之破碎
  機，故回收處理之物品不包括噴霧式鋁罐等內灌有壓力與氣體
  之易爆且易燃瓶罐。
(三)由證人丙○○前述證言可知，事發前一個月之前，大河公司原
  僱有工人專門負責分類資源垃圾之工作，變賣所得三分之一歸
  公司，三分之二由員工（包括司機）均分，按月結算，所得撥
  入薪資一併給付，事發前一個月因工人離職，分類工作改由當
  時任職遠大環保科技有限公司（下稱遠大公司，負責人為被告
  之配偶楊雅玲）之證人丁○○負責，變賣所得歸證人丁○○所
  有，但須給付大河公司運送資源垃圾之報酬（證人丁○○於九
  十四年十一月改任職大河公司，因二公司處理廢棄物之場所同
  為臺北市○○區○○路四段九十八號場區，證人丁○○稱自己
  事發當時為大河公司員工應屬誤認），惟證人丙○○與司機等
  員工亦須協助分類工作。又由證人己○○前述證言亦可知，依
  其通常必須工作到下午六、七點才能下班，無法準時離去之繁
  忙程度，其餘司機之工作情形亦應類似，而事發前一個月該段
  期間雖由證人丁○○負責分類，使用破碎機破碎瓶罐的業務也
  交其負責，但大河公司其他同事卻會協助分類及破碎。倘證人
  己○○、丙○○及其他司機於該段期間內完全不能變賣資源垃
  圾獲利，其等對於證人丁○○取走欲變賣之物後所留資源垃圾
  ，理應送往銷毀，自無再分類之必要，更無使用自己之工作時
  間協助證人丁○○破碎瓶罐，卻毫無所得之可能，足認事發前
  一個月該段期間內，雖改由非大河公司之員工即證人丁○○專
  責分類，且可獲取全數資源垃圾之變賣所得，毋庸與大河公司
  及其餘員工分配，但大河公司並未剝奪所屬司機得自行整理資
  源垃圾予以變賣之機會，該公司員工始會於由證人丁○○負責
  分類並可全數獲取變賣資源垃圾所得之情形下，仍願意協助分
  類工作，並破碎瓶罐回收。其次，依證人己○○稱破碎業務於
  事發前一個月交給證人丁○○負責等語，已可見大河公司員工
  於此之前曾負責破碎業務，其竟為現場之破碎機僅單純放置該
  處，並未用過等與事實不符之陳述，所為證言已有瑕疵，參以
  證人丙○○與丁○○均證稱現場之破碎機乃用以破碎過期之牛
  奶鐵罐或塑膠瓶等語，證人己○○關於大河公司司機於事發前
  一個月之前不能變賣資源垃圾獲利部分之證言，不足採信。
(四)依證人丙○○前述證言可知，報告書所稱殘留現場之噴霧式鋁
  罐，乃大河公司標得之廢棄物處理工程，計畫載回後予以銷毀
  之物，由證人丙○○與己○○於事發前約一星期共同前往桃園
  縣平鎮市載回事發地點，原應當日送去銷毀。惟因證人丙○○
  持該批噴霧式鋁罐私下詢問資源回收廠商是否願意收購，經廠
  商允諾於排出罐內氣體，除去塑膠噴嘴後收購，證人丙○○遂
  與證人己○○、丁○○、告訴人乙○○、大河公司員工柯廷諭
  ，及非該公司員工者，共同陸續使用大河公司原用以破碎內無
  灌加壓力與氣體之鋁罐、鐵罐、塑膠瓶之破碎機破碎該批噴霧
  式鋁罐，使罐內氣體排出，並協力拔除塑膠噴嘴，嗣因廠商發
  現該批噴霧式鋁罐成分過於複雜，不易出售，僅收購第一批處
  理完成之噴霧式鋁罐，現場遂留有尚未處理之噴霧式鋁罐，等
  待清理銷毀，公司亦未參與該次變賣所得之分配，而係由所有
  參與處理者共同分得，第二次前往桃園縣平鎮市同地點運回之
  噴霧式鋁罐則直接置於垃圾車內送往銷毀，未載回場區。此部
  分事實另據證人己○○確認其有參與破碎噴霧式鋁罐之行為，
  亦知悉破碎後欲變賣，及事發當天清理之噴霧式鋁罐已遭廠商
  拒絕收購，為應予銷毀之物（本院九十六年一月二日審判筆錄
  第二十六頁）。依此，證人己○○與被害人乙○○確均參與處
  理自桃園縣平鎮市載回之噴霧式鋁罐予以變賣獲利之行為，證
  人己○○關於該批噴霧式鋁罐乃丁○○個人欲變賣獲利部份之
  證言，顯非事實。其次，證人丙○○於事發當時已將處理完成
  之噴霧式鋁罐變賣，證人己○○與被害人乙○○當日原應將所
  有遺留地面之噴霧式鋁罐置入氣壓式垃圾車內，以便運往銷毀
  ，其二人卻繼續破碎剩餘噴霧式鋁罐，顯另有目的，參以證人
  甲○○證稱告訴人二人曾告知其等乃欲準備自行處理後予以變
  賣等情，足認其二人所處理之噴霧式鋁罐，乃二人欲自行破碎
  變賣之物，所為非屬大河公司業務範圍之工作。
(五)由證人甲○○、丁○○前述證言可知，證人己○○與被害人乙○○於事發當時確使用破碎機破碎噴霧式鋁罐，且於與證人甲○○閒聊時提及破碎之目的是欲賺取額外之金錢。參以證人己○○於火災發生之前站立於破碎機旁，竟不知當時破碎機有無
  運作，卻可確定距離自己三、四公尺遠的配電箱電源打開，顯
  違常情，關於其與告訴人乙○○當時未使用破碎機破碎噴霧罐
  部分之證言，顯非事實。其次，依證人丙○○前述證言可知，
  大河公司於分類作業區配置二支滅火器，鐵桶回收區、休息室
  （即證人等所稱貨櫃車）各有一支，現場二部車上亦均各有一
  支，證人甲○○更證稱其協助滅火時使用之四支滅火器，即為
  自火災現場取得，於現場可清楚看到滅火器之位置，參以報告
  書所附證人甲○○搶救時使用之滅火器之一（偵卷第三十八頁
  ）等情，均足證大河公司已依規定於場區配置消防設備，證人
  己○○竟稱現場除貨櫃屋（即休息室）外，其他地方均無滅火
  器，顯蓄意隱瞞事實。
(六)依證人丁○○前述證言可知，大河公司員工使用破碎機破碎內
  無灌加壓力與氣體之鋁罐、鐵罐、塑膠瓶等物品後，罐內液體
  會流至地面引道，累積至一定量後排入污水槽，員工則須於工
  作完成後清洗地面，排除未流入污水槽而聚集地面之液體。依
  大河公司僅回收木料、紙類、塑膠容器、內無灌加壓力與氣體
  之鐵鋁罐等物品之業務內容，此項清理流程已可達到清潔及員
  工行走安全之目的。證人己○○雖稱該引道已阻塞很久，通常
  由工人用抽水機將機水抽至旁邊草地，惟參其於本院所述，多
  有隱瞞，已難令人相信此部分證言為真，況縱其所言屬實，亦
  不致因此發生類似本件爆炸引發之火災。
(七)綜上所述，大河公司場區乃屬開放空間，被告既已依規定配置
  滅火器之消防設備，就該公司回收之紙類、木料等易燃性質之
  資源垃圾而言應已足夠，而該公司所屬員工於使用破碎機後之
  清潔地面之流程，亦足以維護工作環境之安全，參以報告書已
  排除電器因素致起火燃燒等情，尚難認被告就證人己○○與告
  訴人乙○○工作場所安全之維護有過失。況證人己○○與告訴
  人乙○○破碎之噴霧式鋁罐為大河公司原欲銷毀之物，其二人
  卻使用大河公司之場區及非用於破碎噴霧式鋁罐功能之破碎機
  ，處理私人欲變賣之噴霧式鋁罐，縱使本次火災之發生乃導因
  於水溝蓄積之易爆易燃溶液，亦難認被告就此項非業務範圍內
  之私人行為，有配置何種安全設施之義務，或單純因未制止員
  工私下變賣應銷毀之回收物，即有何過失，報告書以現場地面
  遺留有煙蒂，有不通之水溝，易蓄積液態溶液等項目，而認大
  河公司工作環境存在不安全性之判斷，亦不足以為不利被告之
  認定。至被告未禁止員工於場區吸煙部分，對場區之管理雖確
  有不當，惟報告書既無法具體認定員工吸煙乃導致本件火災發
  生之原因，且無證據可證明於現場未禁菸之條件下，均將導致
  火災發生之結果，故被告此項不作為與火災發生之結果間並無
  因果關係。本件公訴人所舉證據尚不足以證明被告有失火燒燬
  住宅、建築物等以外之物之犯行，此外復查無其他積極證據足
  證被告涉有公訴人所指前述犯行，不能證明被告犯罪，參照前
  述說明，依法應為無罪之諭知。又刑法第二百八十四條第二項
  之業務過失傷害罪，依同法第二百八十七條前段規定，須告訴
  乃論，本件起訴檢察官於偵查中，僅就被告涉犯公共危險部分
  詢問被害人己○○及乙○○是否願意追究，而未就被告所涉業
  務過失傷害部分詢問，被害人己○○與乙○○亦均未表示欲追
  訴之意，且至本案繫屬本院時仍未提出告訴，惟公訴人既認此
  部份行為與已合法起訴之失火燒燬住宅、建築物等以外之物罪
  有想像競合犯之關係，爰不另為不受理之諭知。
四適用法條：刑事訴訟法第三百零一條第一項。
本案經檢察官熊南彰到庭執行職務
中　　華　　民　　國　　96　　年　　2 　　月　　27　　日
　　　　　　　　　刑事第十五庭  審判長法　官  廖紋妤
                                      法  官  楊台清
                                      法  官  邱蓮華
上正本證明與原本無異。
如不服本判決應於送達後10日內向本院提出上訴狀。
                                      書記官  王黎輝
中　　華　　民　　國　　96　　年　　2 　　月　　27　　日
